Inventaris van de archieven van de Nederlandse Factorij in Japan te Hirado [1609-1641] en te Deshima, [1641-1860], 1609-1860
Nationaal Archief, Den Haag
- 2e Periode: 1843 - 1860
  - Archief van het Opperhoofd., A
    - Geheim archief., III
      - Stukken betreffende de zending van Z.M. fregatschip "Palembang" tot het overbrengen van geschenken van de Koning der Nederlanden aan de Shogun van Japan in 1844., 1844 - 1847; 1707-1716
        - Geheim dagregister betreffende de zending van de "Palembang" gehouden door het Opperhoofd ingevolge art. 18 van zijn instructie. Met bijlagen. 1844 novenber 27 - 1845 oktober 12, 1709; 1 band
          Gemerkt D; bijlagen gemerkt B, 34-44.
          Vgl. inv.nr. 1688, p. 10-11.
        - Ingekomen en minuten van uitgaande stukken. Met bijlagen. 1844, 1710; 1 band
          Gemerkt A; 1, A, B, 2-17.
          Vgl. inv.nr. 1688, p. 3-4.
          Band vebroken; bijlagen nrs. 9-17 los.
        - Minuten van uitgaande stukken. 1844 augustus 16 - 1845 oktober 2, 1711; 1 band
          Gemerkt C; 1-26.
          Vgl. inv.nr. 1688, p. 8-10.
        - Brief van de Koning der Nederlanden aan de Shogun van Japan. Afschrift. 1844 februari 15, 1712; 1 stuk
          Vgl. inv.nr. 1688, p. 4.
          Met een gezegelde enveloppe, waarop een instructie van de Gouverneur-Generaal voor het Opperhoofd betreffende de opening van de brief, 1844 juli 12, en een enveloppe met het geheimzegel van het Opperhoofd, benevens instructies en aantekeningen betreffende de raadpleging van de brief van de Opperhoofden P.A. Bik, 1844 december 1, en J.H. Levyssohn, 1845 oktober 20.
          Gemerkt: "no. 18."
        - Ingekomen en minuten van uitgaande stukken betreffende de geschenken des Konings aan de Shogun, het antwoord van de Shogun en de kontrageschenken voor Koning Willem II. Met bijlagen. 1845 januari 22 - 1847 november 30, 1713; 1 band
          Gemerkt E; 1-7.
          Vgl. inv.nr. 1688, p. 12-13.
        - "Voorlopig antwoord" van de Shogun op de brief van Koning Willem II, "afgegeven den 9e maand (Koegoeats)". Nederlandse vertaling, ondertekend en gestempeld door 5 tolken. Met 2 dubbelen. (1844), 1714; 3 stukken
        - Brief van de Shogun van Japan aan de Koning de Nederlanden, in Japanse karakters; met een Nederlandse vertaling, ondertekend en gestempeld door drie tolken, "geschreven en afgegeven te Jedo door de Keizerlijke Raadsheeren in de maand Rokgoeats van het jaar tweede Kookwa mi". (1845 juli 4), 1715; 2 stukken
          Vgl. de vertaling door J. Hoffmann, inv.nr. 1713, no. 7.
        - Staat met opgave van kontrageschenken van de Shogun aan Koning Willem II, opgemaakt door het Opperhoofd. 1845 september 17, 1716; 1 stuk
      - Stukken betreffende het Russisch eskader onder commando van Admiraal Potiatine ter rede van Nagasaki., 1853 augustus 30 - 1854 april 22; 1717; 1 omslag
        Gemerkt XVI.
        Vgl. inv.nr. 1688, p. 28-29.
    - Handel., IV
      - "Kompshandel" (Gouvernementshandel) en handel in het algemeen., a
        - Verslagen van de handel., 1843 - 1860; 1718-1737
          Onder de bijlagen staten met opgave van door Japanse autoriteiten verlangde goederen.
          - 1843 oktober 27Met index en bijlagen., 1718; 1 band
            Van de 21 bijlagen ontbreken de nrs. 5, 19, 21.
          - 1844 november 1Met tafel en bijlagen., 1719; 1 band
          - 1845 oktober 31Met tafel en bijlagen., 1720; 1 band
            Opgemaakt door het aftredend Opperhoofd P.A. Bik.
          - 1845 november 1Met tafel en bijlagen., 1721; 1 band
            Opgemaakt door het nieuwe Opperhoofd J.H. Levyssohn.
          - 1846 november 22Met tafel en bijlagen., 1722; 1 band
          - 1847 november 11Met tafel en bijlagen., 1723; 1 band
          - 1849 november 20Met bijlagen., 1724; 1 katern en 1 band
          - 1850 oktober 31Met bijlagen., 1725; 1 katern en 1 band
          - 1851 oktober 31Met bijlagen., 1726; 1 katern en 1 band
          - 1852 oktober 31, 1727; 1 katern
            Opgemaakt door het aftredend Opperhoofd F.C. Rose.
          - 1852 november 1Met bijlagen., 1728; 1 banden
            Opgemaakt door het nieuwe Opperhoofd J.H. Donker Curtius.
          - 1853 oktober 31Met bijlagen., 1729; 1 katern en 1 band
            De band met bijlagen is door vocht beschadigd.
          - 1854 november 28Met bijlagen., 1730; 1 katern en 1 band
          - 1855 december 15, 1731; 1 katern en 1 band
          - 1856 december 10Minuut en afschrift. Met bijlagen., 1732; 2 katerns en 1 band
          - 1857 april 14Met bijlagen in afschrift., 1733; 1 katern
          - 1857 mei 1Met bijlagen in afschrift., 1734; 1 katern
          - 1858 december 31Met bijlagen in afschrift., 1735; 1 katern
          - 1859 december 31Met bijlagen in afschrift., 1736; 1 katern
          - 1860 februari 29Met bijlagen in afschrift., 1737; 1 katern
        - "Contracten, facturen en cognossementen"; huurcontracten van voor Japan bestemde schepen, gesloten door de Directeur van 's Lands Producten en Civiele Magazijnen te Batavia, met facturen en cognossementen van te Deshima ingekomen scheepsladingen., 1844 - 1855; 1738-1748
          - 1844, 1738; 1 band
          - 1845, 1739; 1 band
          - 1846, 1740; 1 band
          - 1847, 1741; 1 band
          - 1849, 1742; 1 band
          - 1850, 1743; 1 band
          - 1851, 1744; 1 band
          - 1852, 1745; 1 band
          - 1853, 1746; 1 band
          - 1854, 1747; 1 band
          - 1855, 1748; 1 band
        - "Opgegeven nieuws, facturen en monsterrol"; memories van aan de Japanners opgegeven nieuwstijdingen, facturen van ingekomen scheepsladingen en monsterrollen van schepen, opgemaakt te Deshima., 1844 - 1855; 1749-1758; 10 banden
          - 1844Met monsterrollen van de "Palembang" en de "Tiel"., 1749
          - 1845Met monsterrollen van de "Elshout"., 1750
          - 1846Met monsterrollen van de "Fanny"., 1751
          - 1847Met monsterrollen van de " 's-Hertogenbosch"., 1752
          - 1849Met monsterrollen van de "Stad Dordrecht"., 1753
          - 1850Met monsterrollen van de "Delft"., 1754
          - 1851Met monsterrollen van de "Joan"., 1755
          - 1852Met monsterrollen van de "Cornelia en Henriëtte"., 1756
          - 1853Met monsterrollen van de "Hendrika"., 1757
          - 1855Met monsterrollen van de "Cornelia en Henriëtte" en de "Nederland"., 1758
            Het opgegeven nieuws ontbreekt. Voorin een stuk met opschrift: "Gewoon nieuws voor het jaar 1855. Is dit jaar niet op kantoor aangetroffen".
        - "Pakhuisboek manufacturen"; voorraadboek van ingevoerde textiel., 1844 - 1857; 1759-1770; 12 delen
          - 1844, 1759
            Achterin: "Lijst der geschenkstoffen in het jaar 1845", opgemaakt door het College van Tolken. 1 katern.
          - 1845, 1760
          - 1846, 1761
          - 1847, 1762
          - 1848, 1763
          - 1849, 1764
          - 1850, 1765
          - 1852, 1766
          - 1854, 1767
          - 1855, 1768
          - 1856, 1769
          - 1857, 1770
        - "Pakhuisboek pondgoederen"; voorraadboek van diverse invoergoederen (suiker, sapanhout, lood. etc.)., 1844 - 1857; 1771-1782; 12 delen
          - 1844, 1771
          - 1845, 1772
          - 1846, 1773
          - 1847, 1774
          - 1849, 1775
          - 1850, 1776
          - 1851, 1777
          - 1852, 1778
          - 1854, 1779
          - 1855, 1780
          - 1856, 1781
          - 1857, 1782
        - "Pakhuisrekening"; afgesloten rekeningen van het voorraadboek van invoergoederen in het gouvernementshandel. Met bijlagen, waaronder rekeningen van aan Japanse autoriteiten overgedragen geschenken., 1844 - 1858; 1783-1797
          - 1844, 1783; 1 band
          - 1845, 1784; 1 band
          - 1846, 1785; 1 band
          - 1847, 1786; 1 deel, 1 band
          - Bijlagen bij de pakhuisrekening. 1848, 1787; 1 band
          - 1849, 1788; 1 deel, 1 band
          - 1850, 1789; 1 deel, 1 band
          - 1852, 1790; 1 deel, 1 band
          - 1853, 1791; 1 deel
          - 1854, 1792; 1 deel, 1 band
          - 1855, 1793; 1 deel, 1 band
          - 1856, 1794; 1 deel, 1 band
          - 1857, 1795; 1 band
            Opgemaakt 1857 mei 1.
          - 1857, 1796; 1 deel, 1 band
            Opgemaakt 1858 januari 20.
          - 1858, 1797
        - Voorraadboek van medicijnen etc., te Deshima aangevoerd door het schip "Alida Maria"., 1859 december 31; 1798; 5 katerns
        - Rekening van aangevoerde Mexicaanse dollars. Met bijlagen., 1860 februari 29; 1799; 2 katerns
        - Kasboeken van de factorij, en van het vice-consulaat der Nederlanden te Nagasaki., 1857 - 1860, en 1860 - 1862; 1800-1802
          - Van papieren geld. 1857 november 26 - 1859 december 31, 1800; 1 deel
          - Van Mexicaanse dollars en Nederlandse munt. 1858 juli 19 - 1862 februari 10., 1801; 1 deel
            Van Mexicaanse dollars. 1858 juli 19 - 1860 februari 29.
            Van Mexicaanse dollars en Nederlandse munt. 1860 maart 1 - 1861 februari 28.
            Van Nederlandse munt. 1861 maart 1 - 1862 februari 10.
          - Van papieren geld. 1860 maart 1 - 1862 februari 10, 1802; 1 deel
            Door insecten zeer beschadigd.
        - "Kompsrekening-courant"; kasrekeningen van de gouvernementshandel, 1844 - 1858; kasrekeningen van de "Aparte of nieuwgeschikte handel", 1844 - 1846.., 1803-1818
          Kasrekeningen aparte handel 1847 - 1857: inv. nrs. 1857-1866.
          - 1844Met bijlagen., 1803; 1 band
          - 1845Met bijlagen., 1804; 1 band
          - 1846Met bijlagen., 1805; 1 band
          - 1847Met bijlagen., 1806; 1 katern, 1 band
          - 1848, 1807; 1 katern
          - 1849Met bijlagen., 1808; 1 katern, 1 band
          - 1850Met bijlagen., 1809; 1 katern, 1 band
          - 1851Met bijlagen., 1810; 1 katern, 1 band
            Het katern door insecten zeer beschadigd.
          - 1852Met bijlagen., 1811; 1 katern, 1 band
          - 1853Met bijlagen., 1812; 1 katern, 1 band
          - 1854Met bijlagen., 1813; 1 katern, 1 band
          - 1855Met bijlagen., 1814; 1 katern, 1 band
          - 1856Met bijlagen., 1815; 1 katern, 1 band
          - 1857Met bijlagen., 1816; 1 band
            Afgesloten 1857 mei 1.
          - 1857Met bijlagen., 1817; 1 katern, 1 band
            Afgesloten 1858 januari 25.
          - 1858Met bijlagen., 1818; 1 band
        - "Geschenken en Jedosche verkoop"; rekeningen van aan Japanse autoriteiten overgedragen geschenken en van in Edo verkochte goederen., 1844 - 1858; 1819-1831; 13 banden
          Deze rekeningen bevinden zich ten dele ook onder de bijlagen van inv. nrs. 1783-1797, 1803-1818.
          - 1844, 1819
          - 1845, 1820
          - 1846, 1821
          - 1847, 1822
          - 1849, 1823
          - 1850, 1824
          - 1852, 1825
          - 1853, 1826
          - 1854, 1827
          - 1855, 1828
          - 1856, 1829
          - 1857, 1830
          - 1858, 1831
        - "Nota van praauwen, koelies, enz."; rekeningen van gehuurde koelies en vaartuigen en van andere onkosten bij het lossen en laden van goederen., 1844 - 1857; 1832-1841; 10 katerns
          Deze rekeningen bevinden zich ten dele ook onder de bijlagen van inv. nrs. 1803-1818.
          - 1844 - 1845, 1832
          - 1847, 1833
          - 1849, 1834
          - 1850, 1835
          - 1851, 1836
          - 1852, 1837
          - 1853, 1838
          - 1855, 1839
          - 1856, 1840
          - 1857, 1841
        - "Eischgoederen en inventaris"; "Verantwoording de eisch- en geschenkgoederen"; staten met opgave van verbruik en restanten van provisie- en inventarisgoederen, 1844 - 1846; dito van door Japanse autoriteiten verlangde goederen. Met bijlagen, waaronder processen-verbaal betreffende dze goederen, 1844 - 1857., 1842-1855
          Zie voor de inventarisgoederen van 1847 - 1860 de inv. nrs. 1926-1937.
          - 1844Met bijlagen., 1842; 1 band
          - 1845Met bijlagen., 1843; 1 band
          - 1846Met bijlagen., 1844; 1 band
          - 1847, 1845; 1 katern
          - 1849, 1846; 1 katern
          - 1850Met bijlagen., 1847; 1 band
          - 1851Met bijlagen., 1848; 1 band
          - 1852Met bijlagen., 1849; 1 band
          - 1853, 1850; 1 katern
          - 1854Met bijlagen., 1851; 1 band
          - 1855Met bijlagen., 1852; 1 band
          - 1856, 1853; 1 katern
          - 1857Met bijlagen., 1854; 1 band
            Opgemaakt 1857 maart 8.
          - 1857Met bijlagen., 1855; 1 band
            Opgemaakt 1857 november 1.
        - Staten, opgemaakt door het College van Tolken, met opgave van door de Keizerlijke Geldkamer geëiste goederen ten behoeve van de landsheren van Hizen, Kaka en Toudo., 1858; 1856; 3 stukken
      - Aparte handel., b
        - Kasrekeningen van aparte handel., 1847 - 1857; 1857-1866; 10 katerns
          Zie voor de rekeningen 1844 - 1846 de inv. nrs. 1803-1803.
          - 1847, 1857
          - 1848, 1858
          - 1849, 1859
          - 1850, 1860
          - 1852, 1861
          - 1853, 1862
          - 1854, 1863
          - 1855, 1864
          - 1856, 1865
          - 1857, 1866
            Opgemaakt 1858 januari 10.
        - Kasrekeningen van de "nieuwe aparte handel"., 1854 - 1857; 1867-1870; 4 katerns
          - 1854, 1867
          - 1855, 1868
          - 1856, 1869
          - 1857, 1870
      - Kambanghandel., c
        - "Kambangrekening van den pachter"; kasrekening van de pachter van de Kambanghandel; "Ruilhandelrekening"; "Algemene ligting"; rekeningen van ingevoerde en uitgevoerde goederen, de laatste afzonderlijk per Japanse leverancier; 1854. "Kambangrekening van den Gouvernementsagent van dien handel"; "Algemene ligting"; rekeningen van ingevoerde en uitgevoerde goederen alsvoren, 1855., 1854, 1855; 1871; 1 band
        - "Pakhuisrekening Kambanghandel"; afgesloten rekeningen van het voorraadboek van invoergoederen in de Kambanghandel., 1856 - 1860; 1872-1877
          Met enkele rekeningen van uitvoergoederen.
          - 1856, 1872; 2 katerns
          - 1857, 1873; 1 katern
          - 1857Met bijlagen., 1874; 1 deel en 2 stukken
            Opgemaakt 1858 februari 6.
          - 1858, 1875; 1 katern
          - 1859Met bijlagen., 1876; 3 katerns, 1 band
          - 1860, 1877; 1 deel
            Opgemaakt 1860 februari 29.
        - "Kambangrekening-courant"; kasrekeningen van de Kambanghandel. Met bijlagen., 1844 - 1860; 1878-1895
          - 1844, 1878; 1 band
          - 1845, 1879; 1 band
          - 1846, 1880; 1 band
          - 1847, 1881; 1 katern, 1 band
          - 1848, 1882; 1 katern, 1 band
          - 1849, 1883; 1 katern, 1 band
          - 1850, 1884; 1 katern, 1 band
          - 1851, 1885; 1 katern, 1 band
          - 1852, 1886; 1 katern, 1 band
          - 1853, 1887; 1 katern, 1 band
            Band met bijlage door insecten beschadigd.
          - 1854, 1888; 1 katern, 1 band
          - 1855, 1889; 1 katern, 1 band
          - 1856, 1890; 1 katern, 1 band
          - 1857, 1891; 1 band
          - 1857 - 1858, 1892; 1 katern, 1 band
          - 1858, 1893; 1 katern, 1 band
          - 1859, 1894; 1 katern, 1 band
          - 1860, 1895; 1 katern, 1 band
        - "Kambangrekening-courant bij de Geldkamer"; saldi van het Nederlandse gouvernement op de Kambangrekening bij de Keizerlijke Geldkamer., 1859 - 1860; 1896-1898
          - 1859 augustus 25, 1896; 1 stuk
          - 1860 maart 5, 1897; 1 stuk
            Ondertekend door de boekhouder.
            Verbeterd volgens inv. nr. 1898.
          - 1850 maart 7, 1898; 1 stuk
            Met karakters en stempel van de Geldkamer.
        - Staten met opgave van bestelde uitvoergoederen voor de Kambanghandel, met opgave van Japanse leveranciers, bedongen prijzen, ontvangen goederen, etc., 1856; 1899; 1 deel
          Met index van Japanse leveranciers.
        - "Kambangrekeningboek van inkoopen"; crediteurenboek van Japanse leveranciers in de Kambanghandel., 1856; 1900; 1 deel
    - Schepen., V
      Zie ook inv. nrs. 1749-1758.
      - Monsterrol van het voor Batavia bestemde schip "Resident van Son", opgemaakt door de waterschout te Rotterdam., 1855 november 23; 1901; 1 stuk
      - Monsterrol van het voor Deshima bestemde schip "Valparaiso", opgemaakt te Batavia., 1856 juli 21; 1902; 1 stuk
    - Personeel., VI
      Zie ook inv. nrs. 1749-1758, 1902.
      - Overlijdensakten van te Deshima overleden Nederlanders, verleden voor Opperhoofd., 1829 juni 16 - 1852 oktober 12; 1903; 1 band
      - Verzameling van wijzigingen van en aantekeningen bij het "Reglement betrekkelijk het houden der registers van den burgelijken stand" (Stb. N. I., 1828, no. 59), met een formulier voor te Deshima opgemaakte overlijdensakte. Afschriften., (1847); 1904; 1 deel
        Inliggend een dubbel van het formulier. De aantekeningen behoren bij het Besluit van de Gouverneur-Generaal van 28 april 1837, no. 14, met nadere verwijzing naar Besluiten van 1829, 1837 en 1839. Het formulier is gedateerd 1847.
      - Tractementsrekeningen van het personeel te Deshima., 1843-1859; 1905-1925
        - 1843 november 1 - 1844 oktober 31, 1905; 1 katern
        - 1844 juli 1 - 1845 oktober 31Met bijlagen., 1906; 1 band
        - 1845 november 1 - 1846 oktober 31, 1907; 1 katern
        - 1846 november 1 - 1847 oktober 31, 1908; 1 katern
        - 1847 november 1 - 1848 oktober 31Met bijlagen., 1909; 1 band
        - 1848 november 1 - 1849 oktober 31, 1910; 1 katern
        - 1849 november 1 - 1850 oktober 31 Met bijlagen., 1911; 1 band
        - 1850 november 1 - 1851 oktober 31Met bijlagen., 1912; 1 band
        - 1851 november 1 - 1852 oktober 31Met bijlagen., 1913; 1 band
        - 1852 november 1 - 1853 oktober 31Met bijlagen., 1914; 1 band
        - 1853 november 1 - 1854 oktober 31, 1915; 1 deel
        - 1854 november 1 - 1855 december 12, 1916; 1 deel
        - 1856 januari 1 - 1856 december 31Met bijlagen., 1917; 1 band
        - 1857 januari 1 - 1857 april 30, 1918; 1 katern
        - 1857 mei ... - 1857 november 30, 1919; 1 deel
          Fragment; door insecten zeer beschadigd.
        - 1857 december 1 - 1858 september 30, 1920; 1 deel
        - 1858 oktober 1 - 1858 december 16, 1921; 1 deel
        - 1859 januari 1 - 1859 maart 31, 1922; 1 katern
        - 1859 april 1 - 1859 juni 30, 1923; 1 katern
        - 1859 juli 1 - 1859 september 30, 1924; 1 katern
        - 1859 oktober 1 - 1859 december 31, 1925; 1 katern
    - Huishoudelijke zaken: Archief., VII
      - "Inventaris"; staten met opgave van verbruik en restanten van provisie- en inventarisgoederen., 1847 - 1860; 1926-1937; 12 katerns
        Zie de inv.nrs. 1842-1844 voor de jaren 1844/6.
        - 1847, 1926
        - 1849, 1927
        - 1850, 1928
        - 1852, 1929
        - 1853, 1930
        - 1854, 1931
        - 1855, 1932
        - 1856, 1933
        - 1857, 1934
        - 1857 - 1858, 1935
          Opgemaakt 1858 februari 16.
        - 1858, 1936
        - 1860, 1937
      - "Register op het oud archief van de Nederlandse factorij op Japan", Inventaris van het gedeelte van het factorij-archief, dat in november 1852 ingevolge lastgeving van de Gouverneur-Generaal van 1852 mei 17 naar Batavia is gezonden., 1938; 1 deel
        Behoort bij de brief van het Opperhoofd aan de Gouverneur-Generaal van 1852 november 4. (In inv.nr. 1652 ).
      - Nota van de firma Lange en Co. te Batavia aan J.P. Lange, voor de factorij te Deshima, wegens aan de factorij geleverde schrijfbehoeften., 1855; 1939; 1 stuk
    - Ingekomen stukken ter informatie van de factorij., VIII
      - "Correspondence relative to the Earl of Elgin's special missions to China and Japan ( 1857 - 1859 ), presented to the House of Commons by command of Her Majesty in pursuance of their address, dated July 15, 1859". (Gedrukt)., 1859 juli 15; 1940; 1 deel
  - Archief van de Pakhuismeester-Boekhouder-Scriba., B
    Vgl. Inl. Par. 5.
    - Ingekomen stukken., (1847-) 1849 - 1854; 1941; 1 pak
      Van de ingekomen brief d.d. 1847 januari 13 is alleen de bijlage aanwezig.
    - Minuten van uitgaande stukken. Met bijlagen., 1847 januari 8 - 1855 december 18; 1942; 1 pak
      De brieven zijn per jaar genummerd.
    - Protocollen van secretariële en notariële akten en processen- verbaal. Met bijlagen., 1828 - 1860; 1943-1947
      - 1828 september 19 - 1855 december 1Met bijlagen., 1943; 1 band
      - 1857 augustus 24 - 1857 november 26Met bijlagen., 1944; 1 band
      - 1858 juli 19 - 1858 oktober 30, 1945; 1 deel
      - 1859 januari 12 - 1859 december 31Met bijlagen., 1946; 1 band
      - 1860 februari 4, 1947; 1 katern
    - Tafel van secretariële en notariële akten met opgave van datum en nummer, de namen der partijen, de aard der akte, het nummer van het protocol en het bedrag aan zegels., 1857 augustus 24 - 1860 februari 4; 1948; 1 katern
    - Processen-verbaal van de Deshima gehouden vendutiën., 1858 augustus 19 - 1860 februari 29; 1949; 1 omslag
    - Formulieren van akten, blijkbaar gediend hebbende voor de pakhuismeester-boekhouder-scriba in zijn hoedanigheid van notaris., (c. 1850); 1950; 3 katerns
  - Archief van Mr. J.H. Donker Curtius, Oud-Opperhoofd te Deshima, in zijn hoedanigheid van gezant naar het hof te Edo tot vereffening van de Nederlandse schuldvorderingen ten laste van Japan, etc., C
    Vgl. Inl. Par. 7 en 11, inv. nr. 1674 en van Kleffens, p. 67-68.
    - Ingekomen brieven., 1859 - 1860; 1951; 1 pak
    - Register van uitgaande brieven., 1860 maart 12 - 1860 oktober 6; 1952; 1 deel